



SOBRE MÍ

Desarrollador de software, especializado en backend y con altos conocimientos en frontend. Más de 1 año de experiencia en desarrollo web y en nuevas tecnologías.



- +57 314 6061942 +57 3053474
- Mralejo99@gmail.com
- https://bit.ly/2XSRoRc
- https://bit.ly/34MGcae
- https://se1juro.github.io/

HABILIDADES BLANDAS

- Trabajo en Equipo.
- Liderazgo.
- Excelente comunicación.
- Adaptabilidad al Cambio.
- Aprendizaje Ágil.

CONOCIMIENTOS

- JavaScript
- TypeScript
- Nodels
- React Js
- SQL & NoSQL
- Linux

DANIEL MORALES

Desarrollador de software



EXPERIENCIA LABORAL

Desarrollador Fullstack Talenta, Febrero 2021 - Actual

Desarrollador web para una bolsa de empleos con alto procesamiento de información y tecnologias tales como: ReactJs, NodeJs, PostgreSQL, MongoDB, ElasticSearch,

Logros:

- Migración de modulo de solicitud de vacantes de una arquitectura monolitica a API
- Desarrollador Web K Agencia SAS. Octubre 2020 Febreo 2021

Desarrollador fullstack para una agencia de marketing encargada de desarrollo de distintos tipos de aplicación web y landing pages, utilizando tecnologías tales como: NodeJs, ReactJs, PHP, Linux Centos 7 (Despliegue)

- Automizar y gestionar las actividades y proyectos con el desarrollo de una app web personalizada.
- Transicion de sitios estaticos a aplicaciones dinamicas con modulos administrativos y una arquitectura REST.

• Desarrollador web/software BM Software. Marzo 2020 -Octubre 2020

Desarrollador web junior en constante capacitación en tecnologias emergentes como el stack MEAN y MERN. Desarrollo de aplicaciónes de escritorio usando Java SE y Java EE como tecnologías principales

EDUCACIÓN

Ingenieria de sistemas Febrero 2021 - Actualmente

Universidad Libre seccional Cali Estado: En curso.

• Tecnólogo en sistemas de información Febrero 2017-**Noviembre 2019**

Centro Colombiano de Estudios Profesionales. Estado: Culminado

Diplomado en gestión e innovación de proyectos Diciembre 2019 - Enero 2020

Centro Colombiano de Estudios Profesionales. Estado: Culminado.

• Monitor de sistemas Agosto 2018 - Marzo 2020

Centro Colombiano de Estudios Profesionales.

Funciones: Mantenimiento preventivo y correctivo de hardware y software, atención al usuario, soporte técnico de nivel 1 y manejo de inventarios.